臺灣高等法院臺中分院刑事判決
                                  103年度侵上訴字第141號
                                  103年度侵上訴字第142號
上　訴　人
即　被　告　張育嘉



選任辯護人　陳修仁律師
上列上訴人因強制性交案件，不服臺灣彰化地方法院103 年度侵
訴字第17號、第33號中華民國103年6月30日第一審判決（起訴案
號：臺灣彰化地方法院檢察署103 年度偵字第759 號、第760 號
、第897號、第900號、第3852號），提起上訴，本院判決如下：
    主  文
原判決撤銷。
戊○○犯如附表編號1 至3 所示之各罪，各處如附表編號1 至3
所示之刑。應執行有期徒刑捌年，扣案之廠牌HTC 行動電話壹支
（含SIM 卡壹張）、門號○○○○○○○○○○號行動電話壹支
（含SIM 卡壹張）均沒收。
    事  實
一、戊○○為成年人。其自民國102 年8 月間某日起，化名為「吳
    芳庭」向「臉書」公司之網站申設帳號，並使用其自網路上
    任意截取、下載某年籍資料不詳之年輕女子照片，作為「吳
    芳庭」在「臉書」網站之個人代表照片，另登載自己為西元
    1980年間出生之女性、曾就讀溪湖高中等虛偽情事，進而對
    就讀於彰化縣境內各高中之不特定女學生發送訊息，佯稱自
    己是臺中技術學院護理系學生，正在配合廠商舉辦活動，可
    以免費為女性檢查陰道及其內分泌物，判斷是否遭病毒感染
    ，參加活動尚可獲贈「華歌爾」等知名廠牌內衣褲云云，以
    此方式向不特定女性搭訕、相約見面，並進而伺機為下列犯
    行：
  ㈠戊○○於102 年9 月初，利用其所有廠牌HTC 行動電話連接網
    路而與代號0000000000之女子（85年11月生，真實姓名年籍
    詳卷，下稱丙○）成為臉書好友後，明知丙○為未滿18歲之少
    年，竟基於強制性交之犯意，於臉書上向丙○佯稱自己是護
    專畢業，近來有多人感染人類乳突病毒即「RHA4」病毒，其
    可以為丙○檢查陰道及其內分泌物，判斷是否遭上開病毒感
    染，丙○自認其陰道內分泌物之顏色及分泌量均有問題，因
    之對戊○○所言上開病症心存恐懼，遂與戊○○相約於102 年9 
    月15日上午10時許，在彰化縣○○鄉○○街00號之竹塘國小見面
    。當日戊○○先以其持用之門號0000000000號行動電話與丙○
    聯繫確認見面事宜。待丙○依約抵達竹塘國小後，見戊○○為
    男性，而並非其所認知之「吳芳庭」，雖心生懷疑，然因擔
    心自己受到病毒感染，戊○○又一再解釋其與「吳芳庭」是就
    讀相同學校相同科系，本次是受「吳芳庭」委託到場，且戊
    ○○表示上述感染若不治療會更惡化嚴重，致丙○誤信戊○○具
    有醫療專業，而依戊○○之指示，與戊○○一同行至該址廁所內
    ，並依戊○○之指示將內、外褲均脫掉，戊○○隨即蹲下觀看丙
    ○之陰道，向丙○表示感染很嚴重，治療方式須將藥物塗抹在
    戊○○陰莖上，使其陰莖插入丙○陰道內以取出分泌物，如果
    不馬上處理，可能會惡化成更嚴重的疾病，以此恐嚇病情加
    遽之言論，致丙○心生畏懼，深恐若不配合戊○○之治療方式
    ，病情將不堪設想，而在出於接受治療之錯誤認知下，任由
    戊○○接續以手指及陰莖插入其陰道內。戊○○即以此恐嚇方式
    ，對丙○強制性交得逞。
  ㈡戊○○於102 年12月24日，利用其所有廠牌HTC 行動電話連接
    網路而與代號0000000000之女子（86年10月生，真實姓名年
    籍詳卷，下稱甲○）成為臉書好友後，明知甲○為未滿18歲之
    少年，竟基於強制性交之犯意，於臉書上向甲○佯稱最近新
    聞報導有多人感染「人類突乳病」（按：正確名稱應為人類
    乳突病毒）、「子宮頸癌」等訛詞，謊稱甲○可能已經遭到
    病毒感染，甲○因自認其陰道內分泌物之顏色及分泌量均有
    問題，對戊○○所言上開病症心存恐懼，遂與戊○○相約於102 
    年12月26日上午6 時許，在彰化縣田尾國中門口見面。當日
    戊○○先以其持用之門號0000000000號行動電話與甲○聯繫，
    訛稱「吳芳庭」另有要事無法前來，故委由其代替前來等語
    。甲○抵達田尾國中後，誤信戊○○具有醫療專業，乃依戊○○
    之指示，自行至該址廁所內以棉花棒沾取陰道口附近之分泌
    物予戊○○觀看。戊○○繼假意查看後，即不斷設詞向甲○表示
    甲○已遭病毒感染，且必需進一步接受治療，否則後果不堪
    設想，以恐嚇病情加遽之言論，使甲○心生畏懼，深怕若不
    配合戊○○之治療方式，病情將不堪設想，而在出於治療之錯
    誤認知下，任令戊○○接續以棉棒及手指插入其陰道內。戊○○
    即以此恐嚇方式，對甲○強制性交得逞。
  ㈢戊○○於102 年12月27日，利用其所有廠牌HTC 行動電話連接
    網路而與代號0000000000之女子（87年10月生，真實姓名年
    籍詳卷，下稱乙○）成為臉書好友後，明知乙○為未滿18歲之
    少年，竟基於強制性交之犯意，於臉書上向乙○表示要為其
    檢查是否感梁病毒，乙○因誤信戊○○各項所言為真，遂依戊○
    ○之指示，拍攝陰道口、胸部等私密處之照片並由網路傳送
    予戊○○觀看，戊○○向乙○佯稱乙○已遭到感染，而與乙○相約
    於102 年12月31日上午6 點半，在彰化縣田尾鄉之怡心園見
    面做進一步之檢查。當日二人於該址會面後，戊○○又向乙○
    謊稱其是「吳芳庭」之同校同系所同學，受「吳芳庭」委託
    到場，乙○誤信戊○○具有醫療專業，又擔心自己感染病毒，
    而隨同戊○○進入殘障廁所內檢查。戊○○向乙○佯稱其感染程
    度嚴重，若不接受治療，病情加遽就很難處理，以恐嚇病情
    加遽之言論，致乙○心生畏懼，深恐若不配合戊○○之治療方
    式，後果將不堪設想，而在出於治療之錯誤認知下，任令戊
    ○○以陰莖插入其陰道內。戊○○即以此恐嚇方式對乙○強制性
    交得逞。
二、案經甲○、乙○訴由彰化縣警察局北斗分局報告臺灣彰化地方
    法院檢察署檢察官偵查起訴，丙○部分則另由臺灣彰化地方
    法院檢察署檢察官指揮彰化縣警察局婦幼警察隊偵辦後追加
    起訴。
    理  由
壹、證據能力方面：
一、按被告以外之人於審判外之言詞或書面陳述，除法律有規定
    者外，不得為證據，刑事訴訟法第159 條第1 項固有明文。
    惟被告以外之人於審判外之陳述，雖不符刑事訴訟法第159
    條之1 至第159 條之4 之規定，而經當事人於審判程序同意
    作為證據，法院審酌該言詞陳述作成時之情況，認為適當者
    ，亦得為證據；又當事人、代理人或辯護人於法院調查證據
    時，知有刑事訴訟法第159 條第1 項不得為證據之情形，而
    未於言詞辯論終結前聲明異議者，視為有前項之同意，同法
    第159 條之5 亦規定至明。本件被告即上訴人戊○○（以下稱
    被告）及其辯護人對本判決所引用被告以外之人於審判外之
    言詞或書面陳述之證據能力於本院準備程序時同意作為證據
    ，而本院於審理時提示上開審判外陳述之內容並告以要旨，
    且經檢察官、被告及其辯護人到庭表示意見，亦未於言詞辯
    論終結前對該等審判外陳述之證據資格聲明異議，依據前開
    規定，應視為被告已有將該等審判外陳述作為證據之同意。
    本院審酌該等被告以外之人審判外陳述作成時之情況，並無
    不能自由陳述之情形，亦無顯不可信之情狀，且未見有何違
    法取證或其他瑕疵，而與待證事實具有關連性，以之作為證
    據應屬適當，自得作為證據。
二、本判決下列所引用之其餘證據，並無證據證明係公務員違背
    法定程序所取得，亦無顯有不可信之情況，且經本院於審理
    期日提示予被告及其辯護人辨識而為合法調查，自均得作為
    本判決之證據。
貳、認定犯罪事實所憑之證據及理由：
一、上開犯罪事實業據被告於原審及本院審理時均坦承不諱（見
    原審侵訴第17號卷第250 頁背面，本院卷第60頁背面、第12
    8 頁），並經證人甲○、乙○、丙○於警詢、偵查及原審審理
    時證述明確（見他字第119 號卷第4 頁至第6 頁、第80頁至
    第81頁，他字第126 號卷第5 頁至第7 頁、第24頁至第25頁
    ，偵字第3852號卷第8 頁至第15頁、第38頁至第39頁，原審
    侵訴第17號卷第189 頁至第191 頁、第192 頁至第195 頁、
    第256 頁至第258 頁），復有被告與甲○、乙○、丙○之臉書
    對談內容記錄及被告與甲○之行動電話通聯紀錄附卷足憑（
    見原審侵訴第17號卷第13頁至第49頁、第60頁至第80頁，原
    審侵訴第33號卷第13頁至第42頁，他字第119 號卷第78頁）
    。被告犯行，足可認定。
二、甲○為86年10月生、乙○為87年10月生、丙○為85年11月生，
    有卷附性侵害被害人代號與真實姓名對照表為憑，渠等於案
    發時均為未滿18歲之少年無誤。而被告透過臉書交談已得認
    知其等就讀之學校、年級，其亦自承知道乙○念國中3 年級
    、15歲，知道丙○念家商2 年級（見偵字第3852號卷第4頁、
    第5 頁），是被告明知被害人均屬未滿18歲之少年一事，當
    可認定。
三、關於被害人乙○遭受性侵害之犯罪事實，起訴書雖記載被告
    是以「強行拉扯」之方式，將乙○拉至殘障廁所內，「喝令
    」乙○將褲子脫掉並躺到地上而以違反乙○意願之方式實施強
    制性交行為等情，惟查：乙○於原審審理時證稱：「（問：
    當下在廁所的情況，你出來的時候，心裡還是認為這是治療
    嗎？）我走出廁所時我有一點懷疑，但我還是以為這是一種
    治療」、「（問：你說在牌坊的時候被告有強拉你，可否描
    述一下強拉的狀況？）被告一手拉著我的手腕，往廁所走去
    ，應該不算是牽手」、「（問：被告拉你的力道如何？）當
    時不知道被告要做什麼，我就半信半疑的被拉走」、「（問
    ：你以為被告是醫護人員嗎？）我以為被告是，被告說跟『
    吳芳庭』醫護學系的同學」、「（問：被告說要內診但是卻
    脫下褲子？）被告說很嚴重，必須進入我的身體才可以治療
    ，我當時都是很懷疑又不敢說什麼」、「（問：被告說你得
    了病毒很嚴重，有無說後果？）他在現場說我很嚴重」、「
    （問：你當下是在想你生病了，還是怕家人知道？）我當時
    是在想我生病了該怎麼辦」、「（問：當時為何沒有想要逃
    離廁所？）我以為這樣就可以治好」、「（問：你回想全部
    的經過，你是被騙才做這樣的事情，還是被強拉做這件事情
    ？）我覺得我被騙成分比較多，拉進廁所也是一半被騙之下
    進廁所，他拉著我的時候，沒有講什麼，就一直拉進廁所，
    我到離開我還是半信半疑自己被治療」、「（問：在檢察官
    那邊講說被告要對你侵入治療的時候，你有表明不願意，但
    是他把門擋住不讓你離開，是否如此？）我有問被告，可不
    可以不要，一定要這樣脫下來檢查嗎？被告說我這個很嚴重
    ，一定要脫下來檢查，我就相信」等語（見原審侵訴字第17
    號卷第193 頁背面至第195 頁）。是依上述證詞，乙○當時
    應是誤信被告為醫療專業人員，相信其診斷結果，出於接受
    治療之目的，任憑被告以前述方式實施侵害而不自覺。起訴
    書記載被告係以肢體之強制力迫使被害人乙○無法抗拒等情
    ，容與事實不符，應予更正。
四、辯護人雖為被告辯護稱：本件被告係以假冒醫護專業人員實
    施治療之手段從事性侵害犯罪，屬詐術行為，依最高法院10
    2 年度台上字第248 號刑事判決「對於男女施用詐術，使陷
    於錯誤而同意為性交，行為人無施以強制力自明，又被詐欺
    者之同意固有瑕疵，然就形成決定之心理狀態觀之，仍本於
    個人自由意思，並無違反意願可言，自不成立強制性交罪」
    意旨，尚難認構成刑法第221 條第1 項之強制性交罪等語。
    惟按恐嚇手段，常以虛假之事實為內容，故有時亦不免含有
    詐欺之性質，倘若含有詐欺性質之恐嚇行為，已足使人心生
    畏懼，且其內容為人力所得以直接或間接支配、掌握或實現
    者，應歸類為恐嚇行為。查本件被害人均證稱其等因為相信
    被告所述下體感染病毒之診斷，深恐惡化成更嚴重之疾病，
    故同意被告為之治療，在此情形下，被告雖是施以詐術手段
    ，但其中所使用「如不治療後果將不堪設想」等恐嚇性言論
    ，已致被害人心生畏懼，應認符合刑法第221 條第1 項之「
    恐嚇」要件。至於上述最高法院之案例中，所謂「詐術行為
    」之實施乃是犯罪行為人向被害人謊稱要以「金錢、衣服」
    為性行為之對價，被害人誤信為真乃同意與之為性行為，事
    後未獲得對價給付而發現受騙，在該個案中被害人已經認知
    自己與對方將從事「性行為」，此與本案被害人甲○、乙○、
    丙○因害怕染病，出於恐懼而「接受治療」，且從未同意與
    被告發生性行為之情形明顯不同，自無從比附爰引。是前述
    辯護意旨，尚無可採。
五、本案事證明確，被告犯行，均堪認定，應依法論科。至於被
    告之辯護人請求就被告之行為動機進行鑑定（見本院卷第83
    頁），然犯罪動機係屬被告內在意識歷程，與行為當時有無
    刑法第19條精神障礙或其他心智缺陷之情形有別，不宜以鑑
    定方式認定之，此無調查之必要，附此敘明。
參、論罪之說明：
一、按稱性交者，謂非基於正當目的所為之下列性侵入行為：
    以性器進入他人之性器、肛門或口腔，或使之接合之行為。
    以性器以外之其他身體部位或器物進入他人之性器、肛門
    ，或使之接合之行為，刑法第10條第5項定有明文。次按成
    年人教唆、幫助或利用兒童及少年犯罪或與之共同實施犯罪
    或故意對其犯罪者，加重其刑至二分之一，兒童及少年福利
    與權益保障法第112條第1項前段定有明文。此種故意對兒童
    、少年犯罪者之加重，係對被害人為兒童、少年之特殊性質
    ，予以加重處罰，乃就犯罪類型變更之個別犯罪行為，予以
    加重，屬刑法分則加重之性質。公訴意旨未於起訴罪名敘明
    被告就犯罪事實欄一㈠㈡㈢應成立成年人故意對少年犯強制性
    交罪，並引用兒童及少年福利與權益保障法第112條第1項前
    段之規定，即有未洽，然起訴之基本事實同一，本院自得變
    更起訴法條予以審理。本件被告為成年人，被害人甲○、乙○
    、丙○於案發時均屬14歲以上、未滿18歲之少年，已敘明在
    前，是核被告所為，均係犯兒童及少年福利與權益保障法第
    112條第1項、刑法第221條第1項之成年人故意對少年犯強制
    性交罪，並依兒童及少年福利與權益保障法第112條第1項前
    段加重其刑。被告於犯罪事實欄一㈠先後以手指及陰莖插入
    丙○陰道、於犯罪事實欄一㈡先後以棉棒及手指插入甲○陰道
    之行為，係在密切接近之時間、相同之地點實施，各次行為
    間之獨立性極為薄弱，依一般社會觀念難以強行分離，顯係
    基於單一犯意接續所為，且侵害單一法益，應包括於一行為
    予以評價，為接續犯，均應論以一罪。被告所為3次成年人
    故意對少年犯強制性交犯行，犯意各別，行為互異，應分論
    併罰。
二、公訴意旨雖認被告係接續以手指、陰莖插入乙○陰道內之方
    式而強制性交得逞。然乙○於警詢、偵查中指述「…我因為害
    怕所以就脫掉褲子，然後他就用陰莖插入我的陰道內…」、
    「…被告就把他自己的褲子脫掉，人跪在地上，把我的雙腳
    抬起來跨過他的身體，用他的生殖器進入我的陰道」，復於
    原審審理時證稱「…我當時覺得很奇怪，也覺得害怕，我有
    感覺那個是陰莖進來」等語（見他字第126 號卷第5 頁背面
    、第24頁背面，原審侵訴第17號卷第192 頁背面），難認被
    告另有以手指插入陰道之方式對乙○為性侵之情事。因公訴
    意旨認此部分與上開有罪部分有接續犯之實質上一罪關係，
    是就此部分爰不另為無罪之諭知。
肆、撤銷改判之理由：
一、原審認被告罪證明確，予以論罪科刑，固非無見，惟查：①
    兒童及少年福利與權益保障法第112 條第1 項所定成年人故
    意對兒童及少年犯罪，除各該罪就被害人係兒童及少年已定
    有特別處罰規定者外，應加重其刑至二分之一，係對被害人
    為未滿18歲之兒童及少年之特殊要件予以加重處罰，乃就犯
    罪類型變更之個別犯罪行為予以加重，屬刑法分則加重之性
    質。成年人故意對兒童及少年犯罪而依該項規定加重其刑者
    ，以其明知被害人為兒童及少年，或預見被害人係兒童及少
    年，且對於兒童及少年犯罪並不違背其本意，始足當之。此
    行為人主觀上之犯意，為犯罪之責任要件，乃犯罪事實不可
    或缺部分，自須於犯罪事實明白記載。原判決對於被告明知
    甲○、乙○、丙○為未滿18歲少年此一責任要件，均未於犯罪
    事實加以認定，即有不當。②被告係以其所有之廠牌HT C行
    動電話連接網路而於臉書上向甲○、乙○、丙○佯稱可代為檢
    查陰道及其內分泌物，判斷是否遭上開病毒感染，並相約見
    面；於案發當日並再以其所有之門號0000000000號行動電話
    與丙○、甲○聯繫，此據被告自承在卷（見本院卷第126 頁）
    ，並經丙○稱「9 月15日約碰面的那一天，他有用手機打給
    我，但我沒有特別留下他的門號」、甲○稱「26日上午6 點
    左右，有一個男的使用0000000000打我的行動電話，並跟我
    說吳芳庭是不是要拿東西給你，我有問他為何是你打電話過
    來，他說吳芳庭爬不起來，請他拿過來給我」等語明確（見
    偵字第3852號卷第38頁，他字第119 號卷第80頁）。原判決
    就前開被告所有並供犯罪所用之行動電話機具（均含SIM 卡
    1 張），未依法於各該犯行主文欄項下併予宣告沒收，亦有
    不當。③被告係接續以手指及陰莖插入丙○陰道之方式而強制
    性交得逞，此據被告坦承不諱，並經丙○證述明確（見原審
    侵訴字第17號卷第251 頁，偵字第3852號卷第38頁背面至第
    39頁），原判決認定被告僅以陰莖插入陰道之方式對丙○為
    強制性交，事實認定顯有違誤。④公訴意旨認被告係接續以
    手指、陰莖插入陰道內之方式而對乙○為強制性交（見起訴
    書第3 頁），原判決除認定被告有以陰莖插入方式遂行犯行
    外，對於被告並無另以手指插入方式為強制性交一事，未作
    任何說明及認定，亦未對之為不另為無罪之諭知，容有未恰
    。⑤原判決變更檢察官起訴法條而對被告論以兒童及少年福
    利與權益保障法第112 條第1 項、刑法第221 條第1 項之成
    年人故意對少年犯強制性交罪，然漏未引用刑事訴訟法第30
    0 條以為依據，稍有不當。
二、被告上訴意旨略以：其並未對被害人為人身安全之恐嚇行為
    ，所為應屬詐騙性交，此與刑法第221 條強制性交罪之構成
    要件是否該當容有疑義。又原判決未審酌刑法第57條而予分
    別量刑及定執行刑，且有違比例原則、平等原則、罪罰相當
    原則等語。惟查：被告係以恐嚇之方式對甲○、乙○、丙○為
    強制性交犯行，業經本院說明如上，被告猶執前詞提起上訴
    ，為不可採。又量刑輕重，屬法院得依職權自由裁量之事項
    ，苟其量刑已以行為人之責任為基礎，並斟酌刑法第57條各
    款所列情狀，在法定刑度內，酌量科刑，無偏執一端，致明
    顯失出失入情形，自不得指為不當或違法。被告所犯刑法第
    221 條第1 項之強制性交罪，法定最輕本刑為有期徒刑3年
    ，並應依兒童及少年福利與權益保障法第112 條第1 項前段
    規定加重其刑，原審判決審酌被告所為嚴重影響被害人身心
    發展、犯罪動機、各次犯行之性侵行為態樣、與被害人達成
    和解，暨考量被告犯罪計畫周詳，與偶然、一時衝動之案件
    不同，極易引起仿效，就刑罰之社會教化功能及一般犯罪預
    防之角度而言，不宜輕縱等一切情狀，就其對甲○、乙○、丙
    ○之犯行依序量處有期徒刑3 年6 月、4 年及3 年10月，並
    定執行刑為8 年，核無失之過重情形。被告上訴指摘原審量
    刑過重、違反比例原則等亦無理由。惟原判決既有前揭瑕疵
    之處，自應由本院將之撤銷改判。
三、爰審酌被告僅因自身感情、工作上受到挫折，即將性慾轉嫁
    、發洩至無辜、陌生之被害少女之身上，動機可議；利用臉
    書上之交友管道，佯裝護專女學生，提供免費內診服務，以
    此取得無辜少女之信任，進而相約見面，藉此機會對被害人
    施以性交，影響被害少女身心健全發展甚鉅；對甲○之侵害
    方式係使用手指、棉棒入侵下體，相較於乙○、丙○另使用陰
    莖插入下體之情節較為輕微；犯後坦承犯行，且與被害人均
    已達成和解，有各該調解書附卷為憑（見原審侵訴第17號卷
    第261 頁、第298 頁），其中對被害人丙○之部分並已經全
    數清償完畢，甲○、乙○現依約分期償還；暨被告前無任何犯
    罪記錄，有臺灣高等法院被告前案紀錄表在卷可稽，素行尚
    可，暨大學畢業之智識程度等一切情狀，就其所犯各罪分別
    量處如附表編號1 至3 所示之刑，並定其應執行之刑。
四、扣案之廠牌HTC 行動電話1 支（含SIM 卡1 張），為被告所
    有，並供犯罪事實欄一㈠、㈡、㈢犯行所用；扣案之門號00000
    00000號動電話1 支（含SIM 卡1 張），亦為被告所有，並
    供犯罪事實欄一㈠、㈡犯行所用。爰依刑法第38條第1 項第2 
    款之規定，於各該主文項下併予宣告沒收。
據上論結，應依刑事訴訟法第369條第1項前段、第364條、第299
條第1 項前段、第300 條，兒童及少年福利與權益保障法第112
條第1 項前段，刑法第221 條第1 項、第38條第1 項第2 款、第
51條第5 款、第9 款，判決如主文。
本案經檢察官丁○○到庭執行職務。
中　　華　　民　　國　 103　　年　　11　　月　　19　　日
            刑事第五庭　審判長法　官　趙春碧
                              法　官  林宜民
                              法　官  鍾貴堯
上列正本證明與原本無異。
如不服本判決應於收受送達後10日內，向本院提出上訴書狀，其
未敘述上訴理由者，並得於提起上訴後10日內向本院補提理由書
(均須按他造當事人之人數附繕本)「切勿逕送上級法院」。

                              書記官  劉雅玲

中　　華　　民　　國　 103　　年　　11　　月　　19　　日



附錄論罪科刑法條：
兒童及少年福利與權益保障法第112條
成年人教唆、幫助或利用兒童及少年犯罪或與之共同實施犯罪或
故意對其犯罪者，加重其刑至二分之一。但各該罪就被害人係兒
童及少年已定有特別處罰規定者，從其規定。
對於兒童及少年犯罪者，主管機關得獨立告訴。

中華民國刑法第221條
對於男女以強暴、脅迫、恐嚇、催眠術或其他違反其意願之方法
而為性交者，處 3 年以上 10 年以下有期徒刑。
前項之未遂犯罰之。

 附表

編號   犯   罪   事   實          罪刑之宣告  1 如事實欄一㈠ 戊○○成年人故意對少年犯強制性交罪，處有期徒刑參年拾月。扣案之廠牌HTC 行動電話壹支（含SIM 卡壹張）、門號0000000000號行動電話壹支（含SIM 卡壹張）均沒收。  2 如事實欄一㈡ 戊○○成年人故意對少年犯強制性交罪，處有期徒刑參年陸月。扣案之廠牌HTC 行動電話壹支（含SIM 卡壹張）、門號0000000000號行動電話壹支（含SIM 卡壹張）均沒收。  3 如事實欄一㈢ 戊○○成年人故意對少年犯強制性交罪，處有期徒刑肆年。扣案之廠牌HTC 行動電話壹支（含SIM 卡壹張）沒收。